# 求助陈版 - 证监会案例非同控合并少数股东持有的卖出期权个别报表会计处理

提问人：wx_5a60a720bf5b 时间：2022-06-01 12:29:33
陈版好，
根据《（ 2020 年版）上市公司执行企业会计准则案例解析》的案例3-16 ：非同一控制下企业合并中少数股东持有的卖出期权的会计处理，合并报表的处理与陈版在问题4-1-13（控股股东授予子公司少数股东看跌期权（卖出期权）的处理）中的回复基本上一致。
证监会案例中也提到了母公司个别报表的会计处理：在A上市公司个别财务报表中，子公司少数股东持有的卖出期权并未导致A公司承担回购自身权益工具的义务（因为在A公司个别报表中，不对子公司的少数股东权益进行核算），因此A公司无需在个别报表层面就卖出期权确认全额负债。该安排是A公司未来以约定价格购买子公司少数股权的一项衍生金融工具，应以该衍生工具的公允价值进行初始确认和后续计量。在确定卖出期权的公允价值时，需基于子公司少数股权的约定购买价格与少数股权的公允价值之间的差额，并综合考虑剩余行权期限、子公司股权价值的波动性等因素。
想请教一下陈版：
1 ）个别报表确认衍生金融负债，借方科目是什么？（包括合并报表确认和不确认少数股东权益的情况下）
2 ）陈版是否认同证监会案例中所说的，个别报表应当以卖出期权的公允价值确认衍生金融负债，而不像合并报表中以回购所需支付金额的现值确认衍生金融负债。
再次感谢陈版！

回答人：chenyiwei
1 、个别报表层面，确认与签出卖出期权相关的衍生金融负债，对应科目应为长期股权投资（即调整新取得的对子公司长期股权投资的入账价值）。
2 、赞同证监会书中的意见。我们日常也都是这样处理的。